臺灣高等法院刑事判決　　　　　　　　96年度上訴字第1866號
上　訴　人
即　被　告　甲○○
上列上訴人因重利等案件，不服臺灣桃園地方法院95年度訴字第
129號，中華民國96年3月20日第一審判決（起訴案號：臺灣桃園
地方法院檢察署94年度偵字第18675號），提起上訴，本院判決
如下：
    主  文
上訴駁回。
    事  實
一、甲○○基於重利之概括犯意，自民國（下同）94年間某日起
    ，在自由時報上刊登「5 ~100萬內，保證銀行利，有票就借
    ，電話00 00000」之借款廣告，以招徠不特定人向其借款。
    其後，於94年6月間某日，乙○○因急需現金週轉，循上開
    廣告撥打電話向甲○○借款，甲○○利用乙○○需款急迫之
    機會，貸予乙○○新臺幣（下同）10萬元，約定借款期限為
    10日，利息為2萬元（換算月息為60分），預先扣利息2萬元
    ，實際交付現款8萬元予乙○○，並要求乙○○簽發面額均
    為5萬元之支票二紙交予甲○○為付款擔保，而收取與原本
    顯不相當之重利；嗣乙○○所開立前揭支票屆期均兌現，而
    清償完畢。於同年7月中旬，乙○○復因急需現金週轉，又
    向甲○○借貸15萬元，甲○○乃再利用乙○○需款急迫之機
    會貸予乙○○15萬元，約定借款期限為10日，利息35,000元
    （換算月息為70分），預先扣利息35,000元，實際僅交付現
    款115,000元予乙○○，並由乙○○簽立面額均為75,000元
    之支票二紙交予甲○○為付款擔保，而收取與原本顯不相當
    之重利；嗣屆期乙○○無力償還本金，甲○○乃要乙○○之
    後每5天再支付利息17,500元（同為月息70分），迨至同年8
    月中旬，乙○○合計已支付12萬元利息予甲○○。
二、94年8月22日，甲○○得知乙○○對外簽立之支票遭退票，
    乃撥打電話予乙○○要其立即償還本金及利息，乙○○表示
    一時無法還款，甲○○隨即夥同姓名年籍不詳綽號「周仔」
    之成年男子，於當日（8月22日）下午4時許，與乙○○相約
    在桃園縣桃園市○○路、鎮撫街口碰面討論還款事宜，旋又
    將乙○○載往同市○○路、同德五街口「茶自點餐飲店」內
    繼續討論還款之事宜，並同時聯繫4名姓名年籍均不詳之成
    年男子前往該處；俟該4名男子到場後，甲○○為確保乙○
    ○如期償還所貸予之本息，竟與綽號「周仔」及該4名男子
    基於共同使人行無義務之事及恐嚇之犯意聯絡，向乙○○恫
    稱：「如果今天不將錢處理好，就不讓你回去」等語，使乙
    ○○因此心生畏懼，而依其指示簽立面額50萬元本票1紙及
    面額均為5萬元之本票9紙交予甲○○，以此脅迫之方式，使
    乙○○行無義務之事；隨後甲○○等人又接續對乙○○恫嚇
    稱：「從94年8月30日起，每10天需付5萬元，如未依限付款
    ，就要對你家人不利」云云。其後，甲○○仍恐乙○○不依
    約付款，又強制要求乙○○帶渠等前往桃園縣龜山鄉○○街
    23巷9號及同縣龜山鄉○○路442號前，確認其弟妹之住處後
    ，接續再向乙○○恫嚇稱：「如果不按時付款，即對你弟妹
    不利」等語後，始於同日下午6時許將乙○○載回其住處，
    臨走前復再接續以：「一定要按時付款，否則對你家人不利
    」云云恫嚇乙○○，致使乙○○均因此心生畏懼，致生危害
    於安全。嗣甲○○又與乙○○相約於同年月25日至乙○○住
    處追討短少給付之7千元，乙○○乃報警處理；而經警於當
    日（8月25日）下午3時許，在桃園縣桃園市○○路、鎮撫街
    口查獲甲○○，並自甲○○身上起出由乙○○所簽立之彰化
    銀行支票6紙，另在甲○○所駕自小客車內起出甲○○所有
    預備供犯重利所用之空白本票2本，而查獲上情。
三、案經桃園縣政府警察局移送臺灣桃園地方法院檢察署檢察官
    偵查起訴。
    理  由
一、被告甲○○在本院審理中對於重利部分已坦承不諱，另又供
    陳有夥同姓名年籍不詳綽號「周仔」之成年男子，於8月22
    日下午4時許，與乙○○相約在桃園縣桃園市○○路、鎮○
    街口碰面討論還款事宜，嗣又將乙○○載至同縣市○○路、
    同德五街口「茶自點餐飲店」內繼續討論還款之事，但否認
    有恐嚇及強制犯行，辯稱：伊沒有對乙○○說如果沒有按時
    還錢要對他家人不利，伊是說如果他無法處理，就去找他妹
    妹，只是當時口氣比較差聲音比較大一點而已云云。經查：
  (一)證據能力部分：
    1.證人即被害人乙○○於檢察官偵查中所為供證，並無顯不
      可信之情況，依刑事訴訟法第159條之1第2項之規定，得
      為證據。
    2.證人乙○○警詢中之供證，雖屬被告以外之人於審判外之
      言詞陳述，桃園縣政府警察局搜索扣押筆錄、扣押物品目
      錄表、贓物領據，被害人乙○○提出之被告貸放款之名片
      、貸款廣告，及乙○○先前簽立交予甲○○之彰化商業銀
      行支票6紙，雖屬被告以外之人於審判外之書面陳述，且
      無符合同法第159條之1至之4等前4條之情形，但上揭證言
      、證物，經本院當庭提示，被告均表示「沒意見」，而未
      經當事人於言詞辯論終結前聲明異議，是該等證言、證物
      ，依刑事訴訟法第159條之5第2項規定，具有證據能力。
    3.被告從未爭執其在原法院準備程序中之自白，有何出於強
      暴、脅迫、利誘、詐欺、疲勞訊問、違法羈押或其他不正
      方法之情事；均合先敘明。
  (二)重利部分事實之認定：
    1.此部分業據被告甲○○在本院審理中自白不諱。
    2.被告之自白，核與證人即被害人乙○○於警詢、檢察官偵
      查時之指證情節相符（見偵查卷第6至8、12、13、32至38
      、53至55頁），並有桃園縣政府警察局搜索扣押筆錄、扣
      押物品目錄表、贓物領據、被害人乙○○提出之被告貸放
      款之名片、貸款廣告各1份附卷（見偵查卷第41、42、46
      、47、48頁），及乙○○先前簽立交予甲○○之彰化商業
      銀行支票6紙、甲○○所有供犯重利所用之空白本票2本扣
      案可資佐證。
    3.按約定利率超過20%者，付款人對於超過部分之利息，無
      請求權，乃民法第205條所規定，旨在防止重利盤剝，參
      以吾國目前經濟狀況、有關法令與金融業、一般民間利率
      、民法第204條、第205條之法定利率等情形，並比較之一
      般債務之利息（民間利息通常為月息2、3分，為一般有民
      間資金往來經驗者所熟知，此乃公眾週知之事實，毋庸舉
      證，最高法院84年度台上字第5061號判決參照）。經查本
      件被告甲○○向乙○○所牟取之利息，分別為月息60分及
      70分，超過週年利率720 ~840%，其取息標準與其借款原
      本相較自屬與原本顯不相當之重利。而一般人茍未陷於急
      迫，孰願負擔此利息而借款？此由關於本案借款之原因，
      被害人乙○○指稱：「因我缺錢才打電話向錢莊借錢」、
      「因為我做小工程生意欠錢週轉」等情，益徵其然。被告
      甲○○既知借款人乙○○急需款項，仍乘其急迫之際，預
      定苛刻條件，貸以金錢而搏取重利，其有乘人急迫之情甚
      明。
    4.被告之上揭自白，核與事實相符，應屬可信。
  (二)部分事實之認定：
    1.此部分亦據被告甲○○在原法院準備程序中自白不諱（見
      原審卷第31頁）。
    2.又，被告甲○○確有於上開時、地，夥同「周仔」及不詳
      姓名之男子4人，以：「如果今天不將錢處理好，就不讓
      你回去」等語恫嚇乙○○，並強迫乙○○簽立面額50萬元
      本票1紙、面額均為5萬元之本票9紙，再恫嚇稱：「從94
      年8月30日起，每10天需付5萬元，如未依限付款，就要對
      你家人不利」，乙○○因心生畏懼而如數簽立前開本票，
      嗣甲○○唯恐乙○○不付款，又要乙○○帶渠等至桃園縣
      龜山鄉○○街23巷9號及同縣龜山鄉○○路442號前確認其
      弟妹之住處，接續向乙○○恫嚇稱：「如果不按時付款，
      即對你弟妹不利」等語後，始將乙○○載回其住處，臨走
      前復以：「一定要按時付款，否則對你家人不利」等語恫
      嚇乙○○等情，迭據證人乙○○於警詢、偵查中指證甚詳
      。
    3.次查：一般人對於牽涉犯罪之事均避之惟恐不及，自無對
      於未曾為之之犯罪亦曲意杜撰以自陷囹圄之理，此週知之
      事實。而被告除前揭自白，亦曾於檢察官偵查中自承：有
      於94 年8月22日與被告在「茶自點餐飲店」討論償還借款
      之事，當場乙○○有簽立面額5萬元之本票9紙，及要求乙
      ○○帶伊去看他弟妹住處云云（見偵查卷第60、61頁）。
      核與證人乙○○所指證前開各情符。
    4.參以，被告甲○○係借錢予乙○○之強勢一方，且仗恃有
      多人在場之情形下，被告復不否認向乙○○討債當時口氣
      比較差、聲音比較大之態度，則其為達討債之目的而為恐
      嚇及強制乙○○簽立本票及帶同確認其弟妹住處之行為，
      自屬可能。
    5.綜上所述，證人乙○○就被告恐嚇、強制犯行所為之各節
      指述，及被告甲○○在原法院準備程序中之自白，當可採
      信。被告在本院審理中翻異前詞，否認有恐嚇及強制犯行
      ，顯係事後卸責之詞，洵無足採。
  (四)被告甲○○所犯前揭重利、恐嚇及強制等犯行，事證明確，
    犯行已堪認定，應依法論科。
二、論罪法條：
  (一)被告行為後，刑法於94年2月2日修正公布，並於95年7月1日
    施行，按行為後法律有變更者，適用行為時之法律。但行為
    後之法律有利於行為人者，適用最有利於行為人之法律，刑
    法第2條第1項定有明文。此條規定乃與刑法第一條罪刑法定
    主義契合，而貫徹法律禁止溯及既往原則，係規範行為後法
    律變更所生新舊法律比較適用之準據法，是刑法第二條本身
    雖經修正，但其既屬適用法律之準據法，本身尚無比較新舊
    法之問題，應一律適用裁判時之現行刑法第二條之規定，為
    「從舊從輕」之比較；比較時應就罪刑有關之共犯、未遂犯
    、想像競合犯、牽連犯、連續犯、結合犯，以及累犯加重、
    自首減輕暨其他法定加減原因（如身分加減）與加減例等一
    切情形，綜其全部罪刑之結果而為比較（最高法院95年5月
    23日95年度第八次刑庭會議決議參照）。經查：
    1.於94年1月7日修正公布並於95年7月1日施行之新刑法第33
      條第5款規定：「主刑之種類如下：五罰金：新臺幣1,000
      元以上，以百元計算之」。刑法施行法第1條之1規定：「
      中華民國94年1月7日刑法修正施行後，刑法分則編所定罰
      金之貨幣單位為新臺幣。94年1月7日刑法修正時，刑法分
      則編未修正之條文定有罰金者，自94年1月7日刑法修正施
      行後，就其所定數額提高為三十倍。但72年6月26日至94
      年1月7日新增或修正之條文，就其所定數額提高為三倍。
      」。經比較修正前、後關於科處罰金刑之最低刑度規定，
      自應以被告行為時之修正前法律較有利於被告。
    2.刑法第56條連續犯之規定，業於94年1月7日修正公布刪除
      ，並於95年7月1日施行，則被告之犯行，因行為後新法業
      已刪除連續犯之規定，此刪除雖非犯罪構成要件之變更，
      但顯已影響行為人刑罰之法律效果，自屬法律有變更，依
      新法第2條第1項規定，比較新、舊法結果，以適用行為時
      法律即舊法論以連續犯，較有利於被告（最高法院95年第
      8次刑事庭會議決議參照）。
    3.被告行為後，刑法第55條關於牽連犯之規定業經修正刪除
      ，依刪除刑法第55條牽連犯之新法，則被告本案犯行應分
      論併罰，自應以被告行為時之修正前刑法55條之規定較有
      利於被告；依新修正刑法第2條第1項前段之規定，應適用
      行為時法。
    4.又被告行為時刑法第51條規定：「數罪併罰，分別宣告其
      罪之刑，依左列各款定其應執行者：」其中第5規定：「
      宣告多數有期徒刑者，於各刑中之最長期以上，各刑合併
      之刑期以下，定其刑期。但不得逾20年。」，修正後刑法
      第51條第5款則規定：「宣告多數有期徒刑者，於各刑中
      之最長期以上，各刑合併之刑期以下，定其刑期。但不得
      逾30年。」，經比較新舊法，修正後規定顯非較有利於被
      告。
    5.綜上比較，以修正前之刑法規定，對被告較為有利，自應
      適用修正前之刑法相關規定以為處斷。
    6.至刑法第2條第1項規定，係規範行為後「法律變更」所生
      新舊法比較適用之準據法。故如新舊法處罰之輕重相同，
      即無比較適用之問題，非此條所指之法律有變更，即無本
      條之適用，應依一般法律適用原則，適用裁判時法。其為
      純文字修正者，更應同此（最高法院95年11月7日第21次
      刑事庭會議決議參照）。從而，被告行為後，刑法第28條
      關於共犯之規定，業由原條文：「二人以上共同實施犯罪
      之行為者，皆為正犯」，修正為：「二人以上共同實行犯
      罪之行為者，皆為正犯」，其修正理由係為釐清陰謀共同
      正犯、預備共同正犯、共謀共同正犯是否合乎本條規定之
      正犯要件。而被告與綽號「大哥」之成年男子、綽號「小
      明」之成年女子，就前揭犯行有犯意聯絡及行為分擔，既
      屬實行犯罪行為之正犯，不論依修正前、後之規定，均為
      共同正犯，對被告而言並無有利或不利之情形，揆諸前揭
      說明，自不生新舊法比較之問題，應逕依修正後之刑法第
      28條，論以共同正犯，併此敘明。
    7.又刑法第345條關於常業重利罪之規定，已於94年2月2日
      修正公布刪除，並於95年7月1日施行，而檢察官起訴雖認
      為被告係犯刑法第34 5條之常業重利罪嫌，但本院認被告
      所為係犯刑法第344條之重利罪（理由與變更法條如下述
      ），即無比較刑法第345條之常業重利罪刪除前後之問題
      ，附此敘明。
  (二)核被告甲○○乘他人急迫貸以金錢，而取得與原本顯不相當
    之重利所為，係犯刑法第344條重利罪。公訴意旨雖認為被
    告此部分係犯行為時刑法第345條之常業重利罪。然查：
    1.關於被告所為是否屬於常業，應依證據認定之；此部分檢
      察官於起訴書所引用之證據，無非係被害人乙○○之指訴
      ，與查扣之名片、借款廣告、空白本票等物。
    2.依據被害人乙○○之陳訴，並無被告係常業之敘述，而查
      扣之名片、廣告、本票等物，係招攬及證明借貸所用，並
      無從證明為常業。而所謂常業犯，係指以犯罪為職業並恃
      之以維生而言，雖不必以犯罪為唯一謀生方法，仍應以恃
      以為主要營生依據之一，始克相當（88年度台上字第1651
      號判決意旨參照）；然檢察官並未就此項要件舉證。
    3.且本件查獲之被害人除乙○○1人以外，並無其他相關被
      害人之證據，此外復查無其他積極證據證明被告有恃重利
      以為生之常業重利犯行，依「罪證有疑，利於被告」之證
      據法則，應認被告係犯普通重利罪。
    4.公訴意旨未斟酌及此，認被告係犯常業重利罪，容有未洽
      ，惟其基本事實同一，爰依刑事訴訟法第300條之規定變
      更其起訴法條。
    5.被告先後所為二次重利犯行，時間緊接，方法相同，觸犯
      構成要件相同之罪名，顯係基於概括犯意為之，應依修正
      前刑法第56條連續犯規定以一罪論，並依法加重其刑。
  (三)又被告恐嚇被害人還款及以脅迫使人行無義務之事，所為係
    犯刑法第304條第1項之強制罪及同法第305條恐嚇危害安全
    罪。被告甲○○就前揭恐嚇、強制犯行與綽號「周仔」及姓
    名年籍不詳之4名男子間，有犯意聯絡及行為分擔，為共同
    正犯。又被告客觀上雖對被害人乙○○多次恐嚇及使行無義
    務之事，惟恐嚇及強制內容均相似，顯係各基於單一之恐嚇
    及強制犯意接續多次行為，侵害一個法益，均應為接續犯，
    為單純一罪，各論以一罪。被告所犯前開恐嚇、強制2罪，
    有方法結果之牽連關係，應依修正前刑法第55條規定從一重
    之強制罪處斷。
  (四)被告所犯上開重利罪，與嗣後所為強制罪，其犯意各別，行
    為不同，應予分論併罰；公訴人認有方法結果之牽連關係，
    尚有未洽。
  (五)被告行為後，刑法第41條第1項前段有關易科罰金折算標準
    之規定修正為：「犯最重本刑為五年以下有期徒刑以下之刑
    之罪，而受六個月以下有期徒刑或拘役之宣告者，得以新臺
    幣一千元、二千元或三千元折算一日，易科罰金。」，而修
    正前同條項就易科罰金之折算標準係規定：「得以一元以上
    三元以下折算一日，易科罰金」，再依修正前罰金罰鍰提高
    標準條例第2條（現已刪除）之規定，就其原定數額提高為
    一百倍折算一日，即係以銀元一百元、二百元、三百元折算
    一日，折算為新臺幣幣值後，則為以新臺幣三百元、六百元
    、九百元折算一日。是比較修正前後之易科罰金折算標準，
    自以行為時即修正前之規定，較有利於被告；依新修正刑法
    第2條第1項前段之規定，應適用修正前即行為時之刑法第41
    條第1項規定，以諭知易科罰金之折算標準。
三、原審基此適用刑法第2條第1項前段、第28條、第344條、第
    304條第1項、第305 條、第38條第1項第2款，修正前刑法第
    56條、第55條、第41條第1項前段、第51條第5款，刑法施行
    法第1條之1第1項、第2項前段，修正前罰金罰鍰提高標準條
    例第2條之規定，並審酌被告以重利剝削被害人乙○○，其
    目的不外藉此牟取高利，其犯罪之動機、手段，均無可取，
    又乙○○無力返還本金及支付利息，被告竟改以向乙○○恐
    嚇並強迫簽立本票之方式逼討債務，犯罪情節非輕，併其犯
    後態度等一切情狀，分別就被告重利部分判處有期徒刑肆月
    ，如易科罰金，以佰元折算壹日；就被告以脅迫使人行無
    義務之事部分，判處有期徒刑月，如易科罰金，以佰元
    折算壹日；再依修正前刑法第51條第5款規定，定其應執行
    之刑為有期徒刑陸月，如易科罰金，以佰元折算壹日。復
    以扣案之空白本票2本，係被告所有，業據被告供陳甚明，
    且係供其犯重利罪所用之物，應依刑法第38條第1項第2款規
    定，於被告所犯重利罪項下宣告沒收。另扣案借款人乙○○
    簽發交予被告之彰化商業銀行支票6紙，雖係被告所有，惟
    此係雙方借貸之憑證，並據被害人乙○○領回，有贓物領據
    附卷可憑，爰不予沒收。另敘明公訴意旨另以：被告於94年
    8月22日下午4時許，夥同綽號「周仔」之男子，至乙○○住
    處，以強將乙○○押上自小客車之方式，將乙○○帶至前述
    「茶自點餐飲店」內，直至乙○○簽立本票及帶同渠等至乙
    ○○之弟妹住處確認後，始將乙○○載回住處，以此非法之
    方法剝奪乙○○之行動自由，因認甲○○另涉犯刑法第302
    條第1項之妨害自由罪嫌（此項罪名業經蒞庭之公訴檢察官
    於審理辯論時當庭補充敘明）。(一)按犯罪事實應依證據認定
    之，無證據不得認定犯罪事實，刑事訴訟法第154條第2項定
    有明文。又事實之認定，應憑證據，如未能發現相當證據，
    或證據不足以證明，自不能以推測或擬制之方法，為裁判基
    礎。而告訴人之告訴，係以使被告受刑事訴追為目的，是其
    陳述是否與事實相符，仍應調查其他證據以資審認。最高法
    院分別著有40年台上字第86號、52年台上字第1300號判例。
    且認定犯罪事實所憑之證據，雖不以直接證據為限，間接證
    據亦包括在內，然而無論直接證據或間接證據，其為訴訟上
    之證明，須於通常一般之人均不致有所懷疑，而得確信其為
    真實之程度者，始得據為有罪之認定，倘其證明尚未達此一
    程度，而有合理之懷疑存在時，無從為有罪之確信，自不得
    遽為有罪之判決。(二)公訴人認被告涉犯上開罪嫌，無非係以
    告訴人乙○○之指訴為據。訊據被告甲○○堅詞否認有何妨
    害自由之犯行，辯稱：因為乙○○的票跳票，伊要求他上車
    去處理債務問題，他自願上車的等語。經查：告訴人乙○○
    於警詢及偵查中雖指述：「甲○○就夥同1名綽號『周仔』
    男子將我押入車內」、「甲○○於94年8月28日下午4時許，
    將我押至桃園市○○路、同德五街口茶自點餐飲店內」、「
    我一到巷口後『宋先生』（指被告甲○○）就夥同1名綽號
    『周仔』將我押入車內」、「他們（指甲○○及『周仔』）
    要我跟他上車，我說不要，但是他們2個還是強行要求我上
    車」等語在卷，惟告訴人乙○○僅泛指被告有對其「押」、
    「強行要求」之行為，至被告究竟以如何具體之行為手段強
    押或強行要求其上車，則未有確切之指述，再佐以依被害人
    乙○○所述案發時間係下午4時許，前往之地點乃屬不特定
    顧客得以出入之「茶自點餐飲店」，則以當時為日間且人車
    往來頻繁之時空下，被告與該綽號「周仔」之男子如何在眾
    目睽睽下對被害人施行強押手段使其進入車內載至不特定顧
    客得以自由出入之「茶自點餐飲店」內，顯非無疑，而告訴
    人乙○○經本院傳拘復均未到庭，有卷附送達證書及拘票可
    憑，致本院無從再調查告訴人乙○○於警詢、偵查中之陳述
    是否屬實，而檢察官復未就被告所涉此部犯行提出其他積極
    證據以供本院審認，稽此，被告甲○○既否認有剝奪被害人
    乙○○行動自由之犯行，被害人乙○○上揭所為被告有押其
    上車之指述又存有前述瑕疵，復查無何積極證據足資証明其
    指述確與事實相符，依「罪證有疑，利於被告」之證據法則
    ，在無其他積極證據佐憑之下，自難單憑告訴人乙○○於警
    詢及偵查中之片面指述遽認被告有公訴意旨所指此部妨害自
    由之事實，不能證明被告此部犯罪，本應為無罪之諭知，惟
    公訴意旨認此部分與前開論罪科刑部分有牽連犯之裁判上一
    罪關係，故就此部分不另為無罪之諭知。其認定事實、適用
    法律及量處刑期，均為妥適。被告之上訴意旨，就重利部分
    認原判決量刑過重，就強制罪部分否認犯罪，執以指摘原判
    決不當，為無理由，其上訴應予駁回。
據上論斷，應依刑事訴訟法第368條，判決如主文。
本案經檢察官侯千姬到庭執行職務。
中　　華　　民　　國　　96　　年　　7 　　月　　5 　　日
                  刑事第十庭    審判長法　官  陳博志
                                      法　官  李春地
                                      法　官  黃俊明
以上正本證明與原本無異。
檢察官如不服本判決，應於收受送達後十日內向本院提出上訴書
狀，其未敘述上訴之理由者並得於提起上訴後十日內向本院補提
理由書（均須按他造當事人之人數附繕本）。
被告不得上訴。
                                      書記官  陳嘉文
中　　華　　民　　國　　96　　年　　7 　　月　　10　　日
附錄：本案論罪科刑法條全文
刑法第344條：
乘他人急迫、輕率或無經驗貸以金錢或其他物品，而取得與原本
顯不相當之重利者，處1年以下有期徒刑、拘役或科或科併1000
以下罰金。
刑法第305條：
以加害生命、身體、自由、名譽、財產之事，恐嚇他人致生危害
於安全者，處2年以下有期徒刑、拘役或3 百元以下罰金。
刑法第304條第1項：
以強暴、脅迫使人行無義務之事或妨害人行使權利者，處3年以
下有期徒刑、拘役或3百元以下罰金。
